【裁判字號】    94,上重訴,26
【裁判日期】    950523
【裁判案由】    違反毒品危害防制條例
【裁判全文】
臺灣高等法院高雄分院刑事判決        94年度上重訴字第26號
上  訴  人
即  被  告  乙○○
選任辯護人  郭國益律師
上列上訴人因違反毒品危害防制條例案件，不服臺灣高雄地方法
院94年度重訴字第26號中華民國94年9 月26日第一審判決（起訴
案號：臺灣高雄地方法院檢察署93年度偵字第16480 、17619 號
），提起上訴，本院判決如下：
    主  文
原判決撤銷。
乙○○販賣第一級毒品，累犯，處無期徒刑，褫奪公權終身。
扣案之第一級毒品壹盒（驗後淨重合計陸佰柒拾貳點捌壹公克，
空包裝重壹佰壹拾柒點玖伍公克，純質淨重肆佰陸拾參點玖柒公
克），沒收銷燬之；扣案之塑膠袋壹只及乖乖餅乾壹包，均沒收
。
    事  實
一、乙○○於民國80年間，因違反懲治盜匪條例案件及犯竊盜罪
    ，分別判處有期徒刑10年及4 年確定，嗣上開二罪定應執行
    刑為有期徒刑12年確定，於92年9 月16日假釋付保護管束期
    滿執行完畢，猶不知悔改，復明知海洛因係屬毒品危害防制
    條例第2 條第2 項所列第一級毒品，不得非法持有、販賣，
    於得知姓名年籍不詳綽號「阿維」（起訴書誤載為「阿文」
    ）之成年男子欲購買新臺幣（下同）180 萬元之海洛因，竟
    意圖營利，基於販賣第一級毒品海洛因之犯意，於民國93年
    8 月16日晚上11時48分許，在台中某處以不詳之人所有號碼
    為0000000000之行動電話撥打鄧銀山（另案審理中）使用之
    0000000000號行動電話，雙方達成買賣海洛因磚2 塊180 萬
    元之合意，嗣乙○○於翌日即93年8 月17日中午12時43分許
    ，駕駛其所有車牌號碼A8-9758 號自用小客車，至高雄縣岡
    山鎮岡山文化中心對面電信局，以該處之公共電話（號碼為
    《07》0000000 號）撥打鄧銀山所使用之0000000000號行動
    電話，相約在高雄縣岡山鎮岡山文化中心對面之電信局碰面
    ，碰面後乙○○要求鄧銀山就買賣價金給予折扣，雙方達成
    2 塊海洛因合計175 萬元之合意，並約定當日下午3 時許在
    高雄市三民區○○○路慈香庭素食館停車場交付海洛因及價
    金。乙○○乃駕駛上開自用小客車依約前往上開約定交付地
    點，而鄧銀山則派出林谷屏 (已判決有罪確定）至慈香庭素
    食餐廳與乙○○會面。再由乙○○駕駛A8-9758 號自用小客
    車搭載林谷屏一同前往高雄市○○○路之「湯尼龍遊戲場」
    ，2 人抵達上開遊戲場後，乙○○先將75萬元現金交由林谷
    屏，林谷屏將上開現金攜入「湯尼龍遊戲場」，依鄧銀山之
    指示交予坐在鄧銀山對面之張騰芳 (已判決有罪確定），林
    谷屏並依鄧銀山之指示至張騰芳所坐之電玩椅子下拿出1 個
    裝有海洛因之塑膠袋（塑膠袋內裝有1 個加蓋之盒子，盒子
    內裝載呈糕餅狀的圓形海洛因，盒子上則以1 包乖乖餅乾作
    為掩蔽，海洛因驗後合計淨重672.81公克，空包裝重117.95
    公克，純質淨重463.97公克），交給在外等候之乙○○，乙
    ○○確認該盒子所裝之物品係海洛因後，即將其餘100 萬元
    現金交由林谷屏攜入上開遊戲場內轉交張騰芳。嗣乙○○於
    販入上開毒品後，即駕駛上開自用小客車欲前往台中將海洛
    因轉售予綽號「阿維」之成年男子。嗣為行政院海岸巡防署
    南部地區巡防局高雄市機動查緝隊依先前監聽譯文內容，會
    同高雄縣政府警察局鳳山分局，於93年8 月17日下午3 時20
    分許，在高雄市○○○○道北上便道旁循線查獲乙○○，並
    扣得其所有置於上開自小客車右前座踏板處之海洛因1 盒（
    驗後合計淨重672.81公克，空包裝重117.95公克，純質淨重
    463.97公克）、塑膠袋1 只及乖乖餅乾1 包，始查悉上情。
二、案經行政院海岸巡防署南部地區高雄市機動查緝隊移送及高
    雄縣警察局鳳山分局報請臺灣高雄地方法院檢察署檢察官偵
    查起訴。
    理  由
壹、證據能力部分：
一、按通訊保障及監察法業於88年7 月14日制定公布，同年月16
    日生效，司法警察機關因偵辦刑事案件，為蒐集或調查證據
    ，而有實施通訊監察之必要者，於偵查中應由檢察官依職權
    或聲請核發通訊監察書，載明應記載事項，始得為之，其有
    急迫之情形經檢察官口頭通知先予執行通訊監察者，亦應於
    24小時內補發通訊監察書，同法第5 條、第6 條、第11條規
    定已明。本件起訴書所引鄧銀山0000000000號及林谷屏0000
    000000號自93年8 月16日起至93年8 月17日之通訊監聽譯文
    ，均係經臺灣高雄地方法院檢察署檢察官核發通訊監察書予
    以監聽錄音所製作，有93年8 月3 日、10日之雄檢楠玉字第
    聲監續723 號、734 號之通訊監察書2 紙可稽（見高雄縣政
    府警察局鳳山分局93年8 月17日鳳警刑移字第1911號卷第41
    、42頁），且經本院當庭勘驗上開監聽錄音帶結果，該監聽
    錄音帶之通話內容與附於高雄縣政府警察局鳳山分局93年8
    月17日鳳警刑移字第1911號卷內之錄音譯文（見上開警卷第
    8 、9 頁）相符，有勘驗筆錄可按（見本院卷第58頁），則
    該監聽譯文及監聽錄音帶自有證據能力，核先敘明。
二、按被告以外之人於偵查中向檢察官所為之陳述，除顯有不可
    信之情況外，得為證據，刑事訴訟法第159 條之1 第2 項定
    有明文。證人林谷屏於偵查中經具結而向檢察官所為之陳述
    ，屬傳聞證據；惟現階段刑事訴訟法規定，檢察官代表國家
    偵查犯罪、實施公訴，依法其有訊問被告、證人及鑑定人之
    權，而實務運作時，檢察官偵查中向被告以外之人所取得之
    陳述，原則上均能遵守法律規定，不致違法取供，其可信度
    極高，且本案被告及辯護人並未提出有何顯不可信之情形，
    是依上開規定得為證據。
三、又按被告以外之人於審判外之陳述，雖不符同法第159 條之
    1 至第159 條之4 規定，而經當事人於審判程序同意作為證
    據，法院審酌該言詞陳述或書面陳述作成時之情況，認為適
    當者，亦得為證據；當事人、代理人或辯護人於法院調查證
    據時，知有同法第159 條第1 項不得為證據之情形，而未於
    言詞辯論終結前聲明異議者，視為有前項之同意，同法第15
    9 條之5 亦已明揭其旨。證人林谷屏於警詢之陳述，雖係被
    告以外之人於審判外所為之言詞陳述，係為傳聞證據，然檢
    察官、被告及辯護人於本院言詞辯論終結前均未聲明異議，
    且本院審酌證人林谷屏於警詢所為陳述作成時之情況，並無
    何不適當之情形，是依上開規定得作為證據。
貳、實體部分：
一、訊據上訴人即被告乙○○（下稱被告）固坦承其有於上揭時
    間與鄧銀山打電話，並分別在上址岡山文化中心對面之電信
    局與鄧銀山碰面，及與林谷屏在上址慈香庭素食餐廳會合，
    復與林谷屏一同前往湯尼龍遊戲場，被告分2 次，1 次75萬
    元，1 次100 萬元（共計175 萬元）交予林谷屏攜入上址湯
    尼龍遊戲場，及收受林谷屏由湯尼龍遊戲場內取出所交付之
    裝有海洛因之塑膠袋1 個（塑膠袋內裝有1 個加蓋之盒子，
    盒子內裝載呈圓餅狀的圓形海洛因，盒子上則以1 包乖乖餅
    乾作為掩蔽），嗣於上開時地為警查獲，並於上開自小客車
    右前座踏板處搜扣得上開裝有海洛因之塑膠袋1 個之事實，
    惟矢口否認有販賣第一級毒品海洛因之犯行，辯稱：是綽號
    「阿維」之人要以175 萬元向鄧銀山購買海洛因，是「阿維
    」於16日在台中與鄧銀山講好買賣條件，「阿維」拿180 萬
    元給我，要我到高雄向鄧銀山拿海洛因，我是受「阿維」之
    委託去拿海洛因，我僅賺取運費5 萬元，我沒有販賣海洛因
    云云。惟查：
（一）被告於警詢時供稱：我在當天（93年8 月17日）中午約鄧
      銀山在岡山電信局碰面，跟鄧銀山約定毒品交易之金額及
      交易地點等語（見偵卷第24頁）；復於偵查時供稱：93年
      8 月17日中午12時43分我用公共電話打給鄧銀山那支後面
      碼是182 號的電話，約定當天中午1 點多在岡山文化中心
      電信局碰面，碰面時談好175 萬元，並約定在素食店的停
      車場等，這2 塊海洛因磚我要拿去給台中一位阿文朋友（
      後改為阿維）他要買，175 萬元是分2 次給，我拿75萬元
      先由林谷屏拿進去，林谷屏順便拿貨出來，我再拿100 萬
      元給林谷屏拿進去等語（見偵卷第33、34頁）。且被告與
      鄧銀山於93年8 月17日中午12時43分之電話通話內容為：
      （A 為鄧銀山，B 為乙○○）B ：你有空了嗎？A ：閒了
      。B ：我電信局這裏等你。A ：岡山啊？B ：嗯！文化中
      心對面這．．我在裡面較涼，此有鄧銀山所使用之000000
      0000號監聽譯文1 份在卷可憑（參見高雄縣政府警察局鳳
      山分局93年8 月17日鳳警刑移字第1911號偵查卷第8 頁、
      第9 頁）。另證人林谷屏於警詢時亦證稱：大約93年8 月
      17日15時左右，在高雄市○○路湯尼龍遊戲場門口，將海
      洛因交付乙○○，他有交1 包錢給我，我進去以後將該包
      錢交給另一位老大等語（見上開警卷第15頁）；復於台灣
      高雄地方法院93重訴字第108 號案件審理時具結證稱：93
      年8 月17日下午3 點多，乙○○開車載我去湯尼龍遊戲場
      ，我進去拿錢給張騰芳，再拿張騰芳腳下之一包東西給乙
      ○○，鄧銀山當時也在場等語（見93重訴字第108 號卷三
      第82、83頁），核與證人張騰芳於上開案件審理時經具結
      後所證述之情節相符（見93重訴字第108 號卷三第76至78
      頁）。故被告與鄧銀山確有於上開時間在上址岡山電信局
      碰面，並商談毒品交易之金額及交易地點，嗣依約履行甚
      明。
（二）93年8 月16日晚上11時48分，乙○○以不詳之人所有號碼
      為0000000000之行動電話撥打鄧銀山使用之0000000000號
      行動電話之通話內容為：（A 為鄧銀山，B 為乙○○）B
      ：你有打電話給我啊？A ：他那我有給它看，9 呎啦！B
      ：嗯！A ：9 呎…一折（ㄠ）變18呎．．丈8 就對了，你
      知道嗎？  B ：嗯A ：就照明天的時間嗎？B ：嗯！…你
      有叫他用「低」（毒品價格）一點嗎？A ：有啊！就9 呎
      啊！（指一塊海洛因90萬）B ：嗯！A ：他那我有給它看
      ，9 呎啦！B ：嗯！．．我知！…都沒有問題了吧！A ：
      嗯！就照我們說的這樣B ：會早一點較水（台語）A ：嗯
      。此有鄧銀山所使用之0000000000號監聽譯文1 份在卷可
      憑（參見高雄縣政府警察局鳳山分局93年8 月17日鳳警刑
      移字第1911號偵查卷第8 頁、第9 頁）。且被告於93年9
      月21日偵訊時，經提示及告以93年8 月16日之監聽譯文內
      容時供稱：大概是我打給鄧銀山時，意思是1 塊90萬，18
      呎是應該2 塊（丈8）180萬元等語（見偵卷第33頁）。另
      被告與鄧銀山復於93年8 月17日上午0 時10分許通電話，
      其內容為：（A 為鄧銀山，B 為乙○○）A ：剛才我們那
      個師父打電話給我，他本來不是說白板（指海洛因）有4
      坪（指海洛因數量）要讓你釘？B ：嗯！A ：他說…現在
      …他量錯了，有6 坪啦！看你明天能幫他趕好嗎？B ：最
      好是明天先趕．．像昨天說的，先2 間給他做一做，剩下
      的…因為我回去還得讓人相片看（毒品樣本）…A ：嗯！
      …你照相照完讓人看完才能決定嗎？此亦有上開監聽譯文
      1 份可按，被告於93年9 月21日偵訊時，經提示93年8 月
      17日之監聽譯文內容時供稱：本來是說他手中有4 塊，後
      來那天晚上又打電話來說有6 塊，因為我朋友只要2 塊，
      所以當天我說只要2 塊就好等語（見偵卷第34頁）。又監
      聽譯文係受監聽人於不知情之情形下，自然所為之陳述，
      係出於受監聽人之自由意志，可信度較高。綜觀上開監聽
      譯文之內容及被告所為之供述，本案關於買賣毒品之數量
      及價錢，顯然均係由被告直接與鄧銀山接洽商談無訛，甚
      且被告表示有找到買主，要看樣本等情，顯見本案應係被
      告向鄧銀山購買海洛因，並欲再行轉賣，而非如其所辯係
      單純受第三人之委託運輸毒品之情形。
（三）再者，倘如被告所辯係綽號「阿維」之男子欲向鄧銀山購
      買海洛因，且鄧銀山於查獲前1 日即93年8 月16日在台中
      親自與「阿維」見面談妥買賣海洛因之相關事宜，則依常
      理，「阿維」與鄧銀山應就交易之重要內容如買賣海洛因
      之數量、價金、交付海洛因之方式、時間及地點等細節應
      均商討而約定，豈會如上開監聽內容所示於當日（16）晚
      上11時48分許，才由被告以行動電話與鄧銀山商議交易之
      數量及價金，嗣於翌日（17）再與鄧銀山約在高雄縣岡山
      鎮文化中心對面之電信局碰面討論交易相關事項後，又輾
      轉至高雄市○○○路之「湯尼龍遊戲場」交付海洛因及價
      金；又若鄧銀山與「阿維」果真認識且談妥買賣海洛因事
      宜，則上開被告與鄧銀山電話之監聽內容理應會談及「阿
      維」欲購買海洛因等情，然由雙方之監聽內容，卻均未提
      及有關「阿維」之人。再參以：被告於原審審理時供稱：
      「阿維」係其在被查獲前約1 年經由朋友「阿坤」介紹認
      識，平時甚少聯絡等語（見原審卷第74頁），則依被告所
      述，被告與「阿維」並非深交或親信之朋友，故「阿維」
      豈會放心而將高達180 萬元之現款交與被告，由被告攜至
      高雄與鄧銀山交易海洛因，故被告所辯顯與常理有違，由
      此益證查扣之海洛因係被告先尋得買主（阿維）後向鄧銀
      山販入，再輾轉欲售予「阿維」，從中賺取利潤甚明，被
      告辯稱該180 萬元係「阿維」所交付，要其向鄧銀山購買
      海洛因，其僅受綽號「阿維」之男子託付運輸毒品，賺取
      差價5 萬元等語，諉無可採。
（四）扣案之海洛因磚1 盒，經送法務部調查局鑑驗結果，確含
      第一級第6 項毒品海洛因成分（驗後淨重點計672.81公克
      ，空包裝重117.95公克，純質淨重463.97公克）一節，亦
      有該局93年9 月24日調科壹字第220018016 號鑑驗通知書
      1 份在卷可參（見偵卷第43頁）。復有海巡署高雄市機動
      隊搜索、扣押筆錄、扣押物品目錄表及現場照片4 幀在
      卷可稽。扣案之物品確係海洛因無訛。
（五）綜上所述，被告前揭所辯，無非係事後卸責之詞，不足採
      信，被告確有向鄧銀山販入海洛因而欲轉賣與「阿維」之
      犯行，洵堪認定。本件事證已臻明確，應依法論科。
二、按販賣毒品罪不以販入之後復行賣出為構成要件，但使以營
    利為目的購入或賣出，有一於此，其犯罪即完成，均不得視
    為未遂，最高法院25年非字第123 號判例可資參照。被告基
    於營利之意圖向鄧銀山販入海洛因之行為，係犯毒品危害防
    制條例第4 條第1 項販賣第一級毒品罪。（起訴書證據並所
    犯法條欄贅載「運輸」等語）。又被告係向鄧銀山購入毒品
    後再賣予他人，並非與鄧銀山及林谷屏共同販賣予他人，已
    如前述，公訴意旨認被告與鄧銀山、林谷屏為共同正犯，尚
    有未洽。至被告販賣海洛因之持有第一級毒品海洛因之低度
    行為，應為販賣第一級毒品海洛因之高度行為所吸收，不另
    論罪。又被告於民國80年間，因違反懲治盜匪條例案件及犯
    竊盜罪，分別判處有期徒刑10年及4 年確定，嗣上開二罪定
    應執行刑為有期徒刑12年確定，於92年9 月16日假釋付保護
    管束期滿執行完畢，此有臺灣高等法院被告刑案紀錄表1 份
    在卷可憑，其於5 年內再犯本件有期徒刑以上之罪，為累犯
    ，惟販賣第一級毒品罪之法定刑度為死刑、無期徒刑之部分
    ，依刑法第64條第1 項、第65條第1 項之規定不得加重其刑
    ，應僅就法定刑併科罰金部分加重其刑，附此敘明。
三、辯護人另辯稱：被告供出毒品來源，因而破獲，復於偵查中
    提供與案情有關之重要事項，應依毒品危害防制條例第17條
    或證人保護法第14條第1 項之規定減輕其刑云云。惟按證人
    保護法第2 條所列刑事案件之被告或犯罪嫌疑人，於偵查中
    供述與該案案情有重要關係之待證事項或其他共犯之犯罪事
    證，因而使檢察官得以追訴該案其他共犯，就其因供述所涉
    犯之犯罪，得減輕或免除其刑者，以經檢察官事先同意者為
    限，證人保護法第14條第1 項規定甚明。又按犯毒品危害防
    制條例販賣第一級毒品之罪，供出毒品來源，因而破獲者，
    得減輕其刑，毒品危害防制條例第17條有明文規定。查被告
    意圖營利向鄧銀山販入第一級毒品海洛因，係經犯罪偵查機
    關對於鄧銀山之電話實施監聽而循線查獲本件共犯鄧銀山、
    林谷屏、張騰芳等人，並扣得被告販賣之毒品，在被告告知
    前，就已知悉鄧銀山、林谷屏涉嫌本案犯罪，被告並沒有提
    供張騰芳的名字，只提供一些電話等情，業經證人即海巡署
    高雄市機動查緝隊隊員甲○○於本院審理時證述明確（見本
    院卷第145 至148 頁），復有卷附監聽譯文資料可稽，且被
    告於93年8 月17日15時20分許，在高雄市○○○路北上九如
    交流通旁便道為警查獲後，尚未經檢察官同意適用證人保護
    法之規定前，林谷屏旋於同日15時40分許，在高雄市○○○
    路北上中正路交流道匝道被查獲，並於同日19時許，在高雄
    縣岡山鎮○○○路394 號「淺草遊藝場」逮捕鄧銀山，此有
    相關查獲資料及筆錄可證。而被告係遲至93年8 月18日經檢
    察官訊問後，始經檢察官同意適用證人保護法規定轉為污點
    證人，且依被告所檢舉之線索查獲之走私第一、二級毒品及
    販賣第二級毒品案件，核其犯罪事實亦與本件無關，此有警
    詢筆錄及檢察官庭呈彌封之被告檢舉及查獲之相關卷證資料
    可稽，足見本件並非因被告之供述而使檢察官得以追訴其他
    共犯，或因被告供出毒品來源，因而破獲之情形，與證人保
    護法第14條第1 項及毒品危害防制條例第17條之規定不符，
    辯護人執此主張減刑，尚屬無據，併此敘明。
四、原審據以論處被告罪刑，固非無見；惟查，被告於民國80年
    間，因違反懲治盜匪條例案件及犯竊盜罪，分別判處有期徒
    刑10年及4 年確定，嗣上開二罪定應執行刑為有期徒刑12年
    確定，於92年9 月16日假釋付保護管束期滿執行完畢，有臺
    灣高等法院被告刑案紀錄表1 份在卷可憑，其於5 年內再犯
    本件有期徒刑以上之罪，為累犯，原審漏未諭知，尚有未洽
    。被告上訴意旨否認犯罪，指摘原判決不當，雖為無理由；
    惟原判決既有上開可議之處，自應由本院撤銷改判。審酌被
    告為貪求個人私益，販入大量毒品欲轉賣予他人，影響國民
    健康，危害社會秩序至鉅，惡性非輕，且犯後仍否認販賣犯
    行，惟審酌販入之海洛因尚未售出即被查獲，尚未獲利等一
    切情狀，仍如原審量處如主文所示之刑，並依刑法第37條第
    1 項之規定，宣告褫奪公權終身。又扣案之上開海洛因1 盒
    （驗後淨重合計672.81公克，空包裝重117.95公克，純質淨
    重463.97公克，因海洛因毒品附著於包裝上剝離不易，應將
    包裝之整體視為海洛因毒品），應依毒品危害防制條例第18
    條第1 項前段規定，不問屬於犯人與否，均沒收銷燬之；而
    於送驗耗損之海洛因部分，既已滅失不存在，自無併予宣告
    沒收銷燬之必要。再按毒品危害防制條例第19條第1 項之規
    定，犯該條例第4 條至第9 條、第12條、第13條或第14條第
    1 項、第2 項之罪者，其供犯罪所用或因犯罪所得之財物，
    固採義務沒收主義，但其並無「不問屬於犯人與否，沒收之
    」之特別規定，仍以沒收物屬於犯人所有者為限，始得依該
    規定予以沒收。是扣案之塑膠袋1 個及乖乖餅乾1 包，均係
    供夾藏包裝毒品掩飾以利被告販賣之用，為被告供犯罪所用
    之物，既經鄧銀山與毒品一同交付移轉予被告，應已屬被告
    所有，爰均依毒品危害防制條例第19條第1 項之規定，宣告
    沒收。至未扣案之門號0000000000號行動電話1 支，雖係被
    告用以與鄧銀山聯絡購買毒品事宜之用，為被告犯罪所用之
    物，惟被告否認為其所有，復查無積極證據足資證明為被告
    所有，爰不併予宣告沒收。至於被告本件擬出售之海洛因價
    格雖預計為180 萬元，然既未售出即被查獲，足見被告尚未
    因本次犯罪而獲得任何金錢財物，自毋庸宣告沒收犯罪所得
    。另扣案之乙○○所持有之SAMSUNG 手機1 支（序號：0000
    000000000000號）GPUUS 手機1 支（序號：00000000000000
    0 號）、NOKIA 手機2 支（序號分別為：000000000000000
    號及000000000000000 號）（均含SIM 卡）及A ＆D 手提紙
    袋1 個，與本件販賣第一級毒品海洛因之犯行，並無直接關
    連，業據被告供陳在卷；而另扣案鄧銀山及林谷屏分別持有
    之物，既非被告所有，且被告與鄧銀山、林谷屏間不具共犯
    關係，已無前述，故上開物品，爰均不併予宣告沒收，附此
    敘明。
據上論結，應依刑事訴訟法第369 條第1 項前段、第364 條、第
299 條第1 項前段，毒品危害防制條例第4 條第1 項、第18條第
1 項前段、第19條第1 項，刑法第11條、第47條、第37條第1 項
，判決如主文。
本案經檢察官陳新慶到庭執行職務。
中    華    民    國    95    年    5     月    23    日
            刑事第五庭  審判長法  官  曾永宗
                              法  官  任森銓
                              法  官  陳  箐
以上正本證明與原本無異。
如不服本判決應於收受本判決後10日內向本院提出上訴書狀，其
未敘述上訴理由者，並得於提起上訴後10日內向本院補提理由書
狀（均須按他造當事人之人數附繕本）「切勿逕送上級法院」。
中    華    民    國    95    年    5     月    23    日
                              書記官  魏文常
附錄本件判決論罪科刑法條：
毒品危害防制條例第4 條：
製造、運輸、販賣第一級毒品者，處死刑或無期徒刑；處無期徒
刑者，得併科新臺幣1 千萬元以下罰金。
製造、運輸、販賣第二級毒品者，處無期徒刑或7 年以上有期徒
刑，得併科新臺幣7 百萬元以下罰金。
製造、運輸、販賣第三級毒品者，處5 年以上有期徒刑，得併科
新臺幣5 百萬元以下罰金。
製造、運輸、販賣第四級毒品者，處3 年以上10年以下有期徒刑
，得併科新臺幣3 百萬元以下罰金。
製造、運輸、販賣專供製造或施用毒品之器具者，處1 年以上7
年以下有期徒刑，得併科新臺幣1 百萬元以下罰金。
前五項之未遂犯罰之。


司法院資訊處製作；財團法人民間司法改革基金會備份。
